臺灣臺南地方法院行政訴訟裁定
110年度交字第239號
原      告  陳啟哲  
被      告  臺南市政府警察局

代  表  人  方仰寧  
被      告  內政部警政署保安警察第二總隊

代  表  人  劉章遠  
上列當事人間因交通裁決事件，提起行政訴訟，本院裁定如下：
    主  文
一、原告之訴駁回。
二、訴訟費用新臺幣參佰元由原告負擔。
    理  由
一、按人民因中央或地方機關之違法行政處分，認為損害其權利
    或法律上利益，經依訴願法提起訴願而不服其決定者，得向
    行政法院提起撤銷訴訟；交通裁決事件訴訟之提起，應以原
    處分機關為被告，逕向管轄之地方法院行政訴訟庭為之，行
    政訴訟法第4條第1項、第237條之3第1項定有明文。又受處
    分人不服第8條或第37條第5項處罰之裁決者，應以原處分機
    關為被告，逕向管轄之地方法院行政訴訟庭提起訴訟；其中
    撤銷訴訟之提起，應於裁決書送達後30日之不變期間為之，
    道路交通管理處罰條例第87條定有明文。顯見違反道路交通
    管理處罰條例之受處分人提起撤銷訴訟，除免除撤銷訴訟訴
    願前置之程序外，亦須以主管機關所為之裁決，即行政機關
    所為具有行政罰性質之行政處分為程序標的，據以主張裁決
    違法侵害其權利或法律上利益。
二、查本件原告起訴以臺南市政府警察局110年7月17日南市警交
    字第SK0000000號、110年7月20日南市警交字第SX0000000號
    舉發通知單，及內政部警政署保安警察第二總隊110年7月22
    日保二警交字第U00000000、U00000000號舉發通知單為訴訟
    標的，並提出上開舉發通知單及臺南市政府交通局110年9月
    13日南市交裁字第1101114552號函等件到院。經查，原告訴
    訟標的所載之上開舉發通知單及函件，均非裁決書，且原告
    於110年10月13日遞狀起訴，經本院向被告機關查證SK00000
    00、SX0000000、U00000000、U00000000號舉發交通違規案
    是否已製開裁決書，經被告機關回覆稱該違規案件均未製開
    裁決書，此有本院110年10月15日之電話紀錄表附卷可稽，
    故原告起訴時尚未有任何裁罰處分，洵堪認定。原告逕以上
    開舉發通知單為訴訟標的，提起本件撤銷訴訟，揆諸首揭說
    明，於法不符，應予駁回。原告應向被告機關申請製開裁決
    書後，如不服裁決再向本院提出行政訴訟，始為正途。
三、依行政訴訟法第237條之9第1項、第236條、第107條第1項第
    10款、第104條、民事訴訟法第95條、第78條，裁定如主文
    。
中　　華　　民　　國　　110 　年　　10　　月　　19　　日
　　　　　　　　　行政訴訟庭法　官　侯明正
上為正本係照原本作成。
如不服本裁定，應於送達後10日內向本院提出抗告狀（須按他造
人數附繕本）。
中　　華　　民　　國　　110 　年　　10　　月　　19　　日
　　　　　　　　　  　　　　書記官　陳世明